# 求助陈版主，专项应付款新旧政策的疑问。

提问人：liuweisheng 时间：2020-06-12 10:33:00
新准则中：对于国家拨付的资金，企业应当根据有关文件规定的用途确定其会计处理方法：
②政府作为企业所有者投入具有专门用途的资金作为“专项应付款核算”
如属于第②项，则应计入“专项应付款”科目，工程完工所形成的长期资产部分，转入“资本公积”科目，未形成长期资产需要核销的部分冲销“在建工程”等科目，需要返还的存款结余，通过“银行存款”上缴。
这里我的理解是长期应付款只能转为资本公积，这里为什么能跟“在建工程”对冲呢？ 如果可以对冲，那么收款的时候应该计入其他应付款。谢谢版主解惑。
老师您的回答：你提到的对冲在建工程是原企业会计制度下的做法，新准则下已不再有此做法。
我的疑问：这里确实是新准则的规定， 未形成长期资产需要核销的部分冲销“在建工程”等科目。这里还是不理解，比较愚钝，谢谢版主耐心解惑。

回答人：chenyiwei
按照一般理解，在相关支出发生时，应谨慎评估其是否满足资产的定义和确认条件，即能否产生相关的未来经济利益流入。如果预计无法产生未来经济利益流入，或者不确定性较大的，则支出应直接计入损益，而不能在“在建工程”或者某个资产项目下挂账，日后再冲销。
这类项目通常是研发项目或者试验性项目，其相关支出不论具体情况一律先计入在建工程，是不恰当的做法。